臺灣桃園地方法院民事裁定　　　　　　 110年度事聲字第26號
異　議　人　吳文國　
　　　　　　游淑珠　
上列異議人與相對人王基淋間聲請確定訴訟費用額事件，異議人
對於本院司法事務官民國110 年6 月15日所為110 年度司聲字第
129號民事裁定提出異議，本院裁定如下：
    主  文
異議駁回。
    理  由
一、按當事人對於司法事務官處理事件所為之終局處分，得於處
    分送達後10日之不變期間內，以書狀向司法事務官提出異議
    。司法事務官認前項異議有理由時，應另為適當之處分；認
    異議為無理由者，應送請法院裁定之。法院認第1項之異議
    為有理由時，應為適當之裁定；認異議為無理由者，應以裁
    定駁回之，民事訴訟法第240條之4第1項前段、第2、3項分
    別定有明文。本件異議人就本院司法事務官於民國110 年6
    月15日所為110 年度司聲字第129 號依聲請確定訴訟費用額
    裁定之終局處分，遵期聲明異議，本院民事庭司法事務官認
    其異議無理由而送請本院裁定，核與上開規定相符，合先敘
    明。
二、異議意旨略以：因吳文川部分早已向法院辦理拋棄繼承，相
    對人王基淋還主張強制繼承分割共有物，理當抗告費用均由
    相對人負擔，爰依法聲明異議，請求廢棄原裁定等語。
三、法院未於訴訟費用之裁判確定其費用額者，第一審受訴法院
    於該裁判有執行力後，應依聲請並得依職權以裁定確定之。
    依此裁定所確定之訴訟費用額，應於裁定送達之翌日起，加
    給按法定利率計算之利息。民事訴訟法第91條第1 項、第3
    項分別定有明文。此一確定訴訟費用額之程序，僅在審究有
    求償權之一造當事人所開列之費用項目，及其提出支付費用
    之計算書等證據，是否屬於訴訟費用之範圍，以確定應負擔
    訴訟費用之他造當事人所應賠償其訴訟費用之數額。至訴訟
    費用究應由何人負擔？按何比例負擔？悉依命負擔訴訟費用
    之確定裁判主文定之，不容於確定訴訟費用額之程序中，更
    為不同之酌定（最高法院98年度台抗字第705 號裁定要旨參
    照）。易言之，確定訴訟費用額程序，僅在確定有求償權之
    一造當事人，依確定判決所諭知訴訟費用負擔比例，得請求
    他造當事人賠償之訴訟費用範圍及數額，至本案訴訟之實體
    爭執事項，及訴訟費用分擔比例是否適當，則非此程序所得
    審究。
四、經查，相對人與異議人間請求分割共有物事件，經本院109
    年度訴字第2695號判決諭知「被告吳曾福妹應就被繼承人吳
    文川所遺坐落桃園市○○區○○段○○○地號土地，應有部
    分五分之一辦理繼承登記。兩造共有坐落桃園市○○區○○
    段○○○地號土地，應予變價分割，所得價金由兩造依附表
    所示應有部分比例分配。訴訟費用由兩造依附表所示訴訟費
    用負擔比例分擔。」等情，有前開裁判書在卷可稽。而前開
    裁判並未就訴訟費用額為確定，是相對人於判決確定後自得
    聲請本院裁定確定訴訟費用額，原裁定依據本院前開事件卷
    宗所附相關繳費收據，計算確定異議人應分別給付相對人之
    訴訟費用額各為新臺幣（下同）2,074 元，並加給自裁定送
    達翌日起至清償日止，按法定利率即週年利率5 ％計算之利
    息，核無不合。經核異議意旨係屬兩造間就已確定之民事判
    決所為實體上爭執，並非就費用項目是否為法律上之訴訟費
    用、數額之計算有無錯誤等加以爭執，非屬本件確定訴訟費
    用額事件所得審究，是異議人前開所陳，自無可採。異議人
    猶執前詞指摘原裁定不當，求予廢棄，為無理由，應予駁回
    。
五、據上論結，本件異議為無理由，依民事訴訟法第240 條之4
    第3 項後段，裁定如主文。
中    華    民    國   110    年    10    月    14    日
                  民事第三庭    法  官  張世聰
正本係照原本作成。
如不服本裁定，應於送達後10日內向本院提出抗告狀，並應繳納
抗告費新臺幣壹仟元。
中    華    民    國   110    年    10    月    14    日
                                書記官  顏崇衛